臺灣臺中地方法院刑事判決　　　　　　　　　　　　　九十一年度易字第二二八號
　　公　訴　人　台灣台中地方法院檢察署檢察官
　　被　　　告　甲○○
右列被告因侵占案件，經檢察官聲請簡易判決處刑（九十年度偵字第一三三六五號）
，本院豐原簡易庭認不得以簡易判決處刑，改依通常程序審理，本院判決如左：
    主  文
甲○○無罪。
    理  由
一、聲請意旨略以：被告甲○○於民國八十九年十二月間某日，在台中縣潭子鄉○○
    路○段八二巷十號之一租屋處前，發現一紙票號ＴＡ0000000號，付款人
    為上海商業儲蓄銀行台中分行，面額七千二百元之支票（係丙○○簽交予邱美櫻
    之保險費支票，於八十九年十一月六日凌晨，在台中縣潭子鄉敬業新城邱美櫻住
    處附近之Ｘ６－一九三一號自小客車內，連同該車遭乙○○竊取，丙○○已於九
    十年一月二日申請掛失止付），係屬離本人所持有之物，竟意圖為自己不法之所
    有，將之侵占入己。並於九十年二月一日持至台中縣潭子郵局提示，經台中市票
    據交換所函送台中市警察局豐原分局偵辦，因認被告甲○○涉有刑法第三百三十
    七條之侵占遺失物罪嫌等語。
二、按犯罪事實應依證據認定之，無證據不得推定其犯罪事實，刑事訴訟法第一百五
    十四條定有明文。而所謂認定犯罪事實之證據，係指足以認定被告確有犯罪行為
    之積極證據而言。本件公訴人認被告甲○○涉有侵占遺失物罪嫌，無非以證人乙
    ○○之供述為其主要論據，訊據被告則堅詞否認侵占遺失物犯行，辯稱上開支票
    係乙○○開車載伊回台東老家時交給伊，乙○○曾向伊借錢，說支票是朋友的，
    伊不知該支票係乙○○竊得等語。經查證人乙○○於偵查中雖證稱記憶中支票係
    放在類似文件夾之塑膠套內，伊想一定會遭掛失止付，並未予使用，僅由原置後
    座喇叭箱附近，移放至後行李箱，有一天被告整理車子，發現該支票，拿來問伊
    ，伊告訴被告，該支票有問題，不要去動它，毀掉算了云云；然在本院審理時已
    改稱該支票係伊拿給被告，要被告兌領，地點在台東縣東河鄉，當時伊陪被告回
    去，伊向被告說該支票是朋友的，被告不知該支票係伊偷來，檢察官訊問時因伊
    剛發生車禍，腦筋一片空白等語，核與被告所辯相符。且依常情，該支票金額僅
    七千二百元，乙○○如已明確告知被告，該支票有問題，要被告予以毀棄，則被
    告既知該支票為來路不明之物，焉會執意存入其在潭子郵局之帳戶提示，而甘冒
    遭查獲危險？顯見被告所辯該支票係乙○○交付，不知為乙○○竊得等語應屬可
    信，尚難僅憑證人乙○○前後不一之供述，遽認被告知悉該支票係離本人所持有
    之物，而令負侵占遺失物罪責。此外復查無其他積極證據足證被告有何侵占遺失
    物犯行，不能證明被告犯罪，自應為其無罪之諭知。
據上論斷，應依刑事訴訟法第四百五十二條、第三百零一條第一項，判決如主文。
中      華      民      國      九十一      年    三    月      七      日
                                        法  官  鍾  堯  航
右正本證明與原本無異。
如不服本判決，應於送達後十日內向本院提出上訴狀（須附繕本），上訴於台灣高等
法院台中分院。
                                        書記官
中      華      民      國      九十一      年    三    月      七      日
